【裁判字號】    89,易,144
【裁判日期】    890229
【裁判案由】    傷害
【裁判全文】
台灣彰化地方法院刑事判決                          八十九年度易字第一四四號
    公  訴  人  臺灣彰化地方法院檢察署檢察官
    被      告  乙  ○
右列被告因傷害案件，經檢察官提起公訴（八十八年度偵字第一一０六０號），本院
判決如左：
    主  文
乙○傷害人之身體，處拘役參拾日，如易科罰金，以參佰元折算壹日。
    事  實
一、甲○○係乙○之媳婦，二人間具有家庭暴力防治法第三條第一款所定之家庭成員
    關係。因二人感情不睦，常有爭執，乙○竟基於普通傷害之犯意，於民國八十八
    年十一月二十五日上午九時三十分許，在其位於彰化縣芬園鄉○○村○○路○段
    六一八巷六號住處廚房外面，或徒手或持木材方式毆打甲○○，致甲○○受有雙
    臉頰腫痛、上背瘀血等傷害。
二、案經被害人甲○○訴由台灣彰化地方法院檢察署檢察官偵查起訴。
    理  由
一、訊據被告乙○矢口否認有何傷害犯行，辯稱：伊並無毆打甲○○，伊只用腳絆他
    跌倒而已云云。惟查右揭事實，迭據告訴人甲○○於偵審中指訴綦詳，核與證人
    即告訴人之夫丙○○證稱：「那天伊上大夜班，回家睡覺，聽到伊太太喊救命，
    伊出去查看，見伊太太彎腰護著小孩，乙○就拿著角材一直打伊太太頭部、背部
    、臀部及腿部，伊看見即連忙推開他們二人．．．．。」等情節相符，此外，復
    有該伍倫醫院出具之診斷書一紙在卷足稽，被告罪證明確，犯行洵堪認定，自不
    容其空言諉卸，應予依法論科。
二、核被告所為，係犯刑法第二百七十七條第一項之傷害罪，屬家庭暴力防治法第二
    條第二項之家庭暴力罪，爰審酌被告犯罪之動機、目的、手段、所生損害及犯後
    態度等一切情狀，量處如主文所示之刑，並諭知易科罰金之折算標準，以示儆懲
    。
據上論斷，應依刑事訴訟法第二百九十九條第一項前段，家庭暴力防治法第二條第二
項，刑法第二百七十七條第一項、第四十一條，罰金罰鍰提高標準條例第一條前段、
第二條前段，判決如主文。
本案經檢察官林俞妙到庭執行職務。
中    華    民    國    八  十  九    年      二       月     二十九    日
                                  臺灣彰化地方法院刑事第二庭
                                      法      官  康  弼  周
右正本證明與原本無異。
如不服本判決，應於判決送達後十日內向本院提出上訴狀( 須附繕本 )。
告訴人或被害人對於判決如有不服具備理由請求檢察官上訴者，其上訴期間之計算係
以檢察官收受判決正本之日期為準。
                                      法院書記官  田  慧  賢
中      華      民      國    八十九    年      三      月      二      日
附錄論罪科刑法條：
刑法第二百七十七條第一項
傷害人之身體或健康者，處三年以下有期徒刑，拘役或一千元以下罰金。
犯前項之罪，因而致人於死者，處無期徒刑或七年以上有期徒刑，致重傷者，處三年
以上，十年以下有期徒刑。


司法院資訊處製作；財團法人民間司法改革基金會備份。
